臺灣臺南地方法院交通事件裁定        100年度交聲字第125號
移送機關    交通部公路總局嘉義區監理所麻豆監理站
異議人即
受處分人    蘇金玉
上列異議人即受處分人因違反道路交通管理處罰條例案件，對於
交通部公路總局嘉義區監理所麻豆監理站民國100年1月20日所為
之裁決處分（處分案號：麻監裁罰字第裁75-B00000000號）聲明
異議，本院裁定如下：
    主    文
原處分撤銷。
蘇金玉不罰。
    理    由
一、原處分意旨略以：異議人即受處分人蘇金玉（下稱異議人）
    所有之車牌號碼8W-4206號自用一般小客車（下稱系爭車輛
    ），於民國99年6月29日18時50分許，在高雄市○○路上，
    因紅線違停，經高雄市政府警察局交通警察大隊（下稱舉發
    機關）警員製單逕行舉發，嗣經移送機關即交通部公路總局
    嘉義區監理所麻豆監理站（下稱原處分機關）以其有在禁止
    臨時停車處所停車之違規事證明確，依道路交通管理處罰條
    例第56條第1項第1款及違反道路交通管理事件統一裁罰基準
    表之規定，裁處異議人罰鍰新臺幣（下同）900元等語。
二、聲明異議意旨略以：
  (一)違規地點已重新劃置標線，舉發單位所指違規地點仍屬舊置
    之標線，應非違規。
  (二)舉發單位所指違規地為轉彎處，依交通規則規定轉彎處紅線
    設置應為10公尺，但舊線為16公尺，新設置為13公尺，未依
    規定劃置，實屬公務單位（高雄市交通局）監督不週，並由
    委外拖吊單位恣意拖吊，實難取信於民。
  (三)違規路段於8月份又一次重新舖設柏油路面，最新紅色標線
    已正確設置為10公尺，證明公務單位確有疏失，並於重新舖
    設柏油路面時更正，此疏失應不能做為舉發之依據。
  (四)為此聲明異議等語。
三、按汽車停車時，禁止臨時停車處所不得停車；汽車駕駛人停
    車時，在禁止臨時停車處所停車者，處600元以上1,200元以
    下罰鍰，道路交通安全規則第112條第1項第1款，道路交通
    管理處罰條例第56條第1項第1款分別定有明文。次按禁止臨
    時停車標線為紅色實線，線寬除設於緣石，正面者以緣石高
    度為準外，其餘皆為10公分，道路交通標誌標線號誌設置規
    則第169條第2項亦規定甚明。
四、經查：
  (一)異議人所有之系爭車輛，於上開時地因在紅線違停，經舉發
    機關警員製單逕行舉發，嗣經原處分機關以異議人有在禁止
    臨時停車處所停車之違規事證明確，對異議人裁處如前所述
    之裁罰等情，有高雄市政府警察局99年7月1日高市警交字第
    B00000000號舉發違反道路交通管理事件通知單、原處分機
    關100年1月20日麻監裁罰字第裁75-B00000000號裁決書各1
    份及違規採證照片4幀附卷可稽。
  (二)惟查，就上開違規採證照片觀之（見本院卷第20頁），本件
    舉發地點雖繪有禁止臨時停車標線，然該標線之一段係橘紅
    色、另一段係較淡之橘色，雖為同一條標線，但顏色顯然不
    相一致，且二種不同顏色之交接處，尚有些許中斷，而系爭
    車輛停放之位置，係在上開標線之較淡橘色處。按禁止臨時
    停車標線為紅色實線，已如前述，而本件違規地點之禁止臨
    時停車標線之顏色既已褪色成橘色，且系爭車輛停放之位置
    又係更淡之橘色，則該標線是否能讓駕駛人清楚辨識係有效
    標線，已非無疑。
  (三)又本院依職權函詢高雄市政府交通局關於該處之標線劃設情
    形，經該局於100年7月21日以高市交停管字第1000037409號
    函復稱：違規路段劃設紅色禁止臨時停車標線至耶穌基督教
    會側門13公尺處，後因2號運河整治，施工單位為加強用路
    人注意僅加強補繪至10公尺，惟該路段有新舊兩段紅線標線
    在未塗銷變更前，舊標線仍具有效力等語，有上開函文在卷
    可稽。是異議人稱違規處有重新繪置標線，且未就原來之紅
    線全部重新劃設等語，應與事實相符。
  (四)本院綜合審酌違規地點雖繪有紅色標線，然因加強補繪之關
    係，致同一標線產生色差之情形，且本件違規時，該標線之
    顏色已非明顯之紅色，而系爭車輛停放之位置又是更淡的橘
    色，且有些許中斷，又高雄市政府交通局於接到本院函詢後
    亦於簽稿會核單上簽擬「將派員延長3公尺紅線」等語，堪
    認系爭車輛停放之位置在99年6月29日舉發本件違規時，紅
    線標線設置並非明確、清楚，而有造成駕駛人誤認該處非屬
    禁止臨時停車處所而停車於該處之可能，因此，異議人稱該
    處之標線顏色較淡係屬舊置標線，設置不明確等情，尚屬可
    採。
  (五)綜上所述，異議人所有之系爭車輛雖經警舉發於上開時地有
    於紅色停車之違規行為，惟本件違規地點之交通標線有設置
    不清之情形，則異議人因而誤認該處非禁止臨時停車處所，
    尚難歸責於異議人。是原處分機關對異議人予以裁罰，自有
    未洽。本件異議人之異議為有理由，應由本院將原處分予以
    撤銷，並為異議人不罰之諭知。又本件僅係因標線不清而裁
    定不罰，然於禁止臨時停車處所停車乃係妨害行人通行及行
    車安全，異議人切勿因本件裁定不罰而忽視遵守交通安全規
    則之重要性，蓋惟有遵守交通安全規則方能確保自身及其他
    用路人之生命、身體安全，附此敘明。
五、據上論斷，應依道路交通管理處罰條例第87條第2項、道路
    交通事件處理辦法第19條前段，裁定如主文。
中    華    民    國   100    年    7     月    29    日
                      交通法庭  法  官  林福來
以上正本證明與原本無異。
如不服本裁定，應於收受送達後5日內向本院提出抗告狀。（應
附繕本）
                                書記官  李淑惠
中    華    民    國   100    年    8     月    3     日